【裁判字號】    98,上訴,911
【裁判日期】    981006
【裁判案由】    違反毒品危害防制條例
【裁判全文】
臺灣高等法院高雄分院刑事判決         98年度上訴字第911號
上  訴  人  臺灣高雄地方法院檢察署檢察官
上  訴  人
即  被  告  丙○○
                    現於臺灣高雄監獄執行中
選任辯護人  郭福三律師
上  訴  人
即  被  告  甲○○
                    現於臺灣高雄女子監獄執行中
選任辯護人  任進福律師
被      告  乙○○
                    現於臺灣高雄監獄執行中
指定辯護人  本院公設辯護人孫妙岑
上列上訴人因被告違反毒品危害防制條例案件，不服臺灣高雄地
方法院97年度訴字第1227號中華民國98年5月19日第一審判決（
起訴案號：臺灣高雄地方法院檢察署97年度偵字第10995、11236
、15603、16435、20034號），提起上訴，本院判決如下：
    主  文
原判決關於丙○○、甲○○有罪部分暨定執行刑部分、乙○○被
訴販賣第二級毒品予庚○○無罪部分，均撤銷。
丙○○犯如附表一編號(一)至(七)所示之罪，各處如附表一所示之刑
。應執行有期徒刑拾捌年。扣案門號0000000000、0000000000號
行動電話各壹支，均沒收。未扣案門號0000000000號行動電話壹
支，沒收之，如全部或一部分不能沒收時，應連帶自丙○○、甲○○、乙○○之財產追徵其價額。未扣案販賣毒品所得新臺幣參
仟肆佰元，其中新台幣壹仟肆佰元，與乙○○連帶沒收，如全部
或一部不能沒收時，以其等財產連帶抵償之。其中未扣案販賣毒
品所得新臺幣壹仟元，與乙○○、甲○○連帶沒收，如全部或一
部不能沒收時，以其等財產連帶抵償之。未扣案販賣毒品所得新
臺幣伍佰元，與甲○○連帶沒收，如全部或一部不能沒收時，以
其等財產連帶抵償之。
乙○○犯如附表二編號(一)至(二)所示之罪，均累犯，各處如附表二
所示之刑。應執行有期徒刑肆年陸月。扣案門號0000000000號行
動電話壹支，沒收。未扣案販賣毒品所得新臺幣壹仟元，與丙○○連帶沒收，如全部或一部不能沒收時，以其等財產連帶抵償之
。
甲○○犯如附表三編號(一)至(三)所示之罪，各處如附表三所示之刑
。應執行有期徒刑捌年。扣案門號0000000000、0000000000號行
動電話各壹支，均沒收。未扣案門號0000000000號行動電話壹支
，沒收，如全部或一部分不能沒收時，應連帶自丙○○、甲○○
、乙○○之財產追徵其價額。未扣案販賣毒品所得新臺幣壹仟伍
百元，其中新台幣壹仟元，與丙○○、乙○○連帶沒收，如全部
或一部不能沒收時，以其等財產連帶抵償之。其中未扣案販賣毒
品所得新臺幣伍佰元，與丙○○連帶沒收，如全部或一部不能沒
收時，以其等財產連帶抵償之。
    事  實
一、乙○○前因竊盜及強盜案件，經高雄少年法院判處有期徒刑
    6月、3年8月，並合併定其應執行刑為有期徒刑4年確定，於
    民國95年10月24日因縮短刑期假釋出監，96年7 月29日假釋
    期滿未經撤銷假釋而其未執行之刑以已執行論。又丙○○前
    因強盜案件，經臺灣高雄地方法院判處有期徒刑7 年2 月，
    甫於96年2 月15日因縮短刑期假釋出監（尚未構成累犯）。
    詎丙○○、乙○○均不知悔改，與甲○○三人，均明知甲基
    安非他命係毒品危害防制條例第2 條第2 項第2 款所列之第
    二級毒品，不得持有及販賣，竟共同或分別為下列販賣甲基
    安非他命之行為：
  (一)丙○○、乙○○均意圖營利，共同基於販賣第二級毒品甲基
    安非他命之犯意聯絡，於97年2月18日晚上8時7分至8時54分
    間，由庚○○以己○○所有之0000000000號行動電話，撥打
    丙○○所有使用0000000000號行動電話，由丙○○接聽，庚○○向丙○○表示欲購買1 小包之甲基安非他命，丙○○復
    以上開行動電話撥打庚○○0000000000號行動電話及上開己○○行動電話，與庚○○連繫後，由庚○○至高雄市旗津區
    ○○○路132 號2 樓丙○○住處，由乙○○交付1 小包價金
    新台幣（下同）500 元之甲基安非他命予庚○○，並向庚○○收取價金500 元（該500 元係庚○○、己○○各出資250
    元合資購買）。
  (二)丙○○與乙○○共同基於前揭犯意，另於97年2月21日晚上6
    時41分至6 時57分間，由庚○○以其持用之0000000000號行
    動電話撥打丙○○所有使用0000000000號行動電話，由丙○○接聽，庚○○向丙○○表示欲購買1 小包500 元之甲基安
    非他命，嗣於庚○○抵達丙○○上開住處，由乙○○下樓交
    付價金500 元之甲基安非他命1 包予庚○○，並向其收取價
    金500 元。
  (三)丙○○、甲○○均意圖營利，共同基於販賣第二級毒品甲基
    安非他命之犯意聯絡，因辛○○（綽號小朱）於97年3月2日
    上午8 時25分前某時，先以電話連絡甲○○，向甲○○表示
    欲購買甲基安非他命。嗣於同日上午8 時25分至9 時3 分間
    ，甲○○旋以丙○○所有0000000000號行動電話撥打000000
    0000號行動電話，通知丙○○關於辛○○欲購買甲基安非他
    命之事，繼由丙○○以0000000000號行動電話，與辛○○之
    0000000000號行動電話連絡，約定甲基安非他命之數量及交
    付地點等事宜後，丙○○旋以電話告知甲○○，並由甲○○
    持甲基安非他命至高雄市旗津區○○○路677 巷12弄5 號2
    樓辛○○住處樓下，交付1 小包價金500 元之甲基安非他命
    予辛○○施用。嗣辛○○另於不詳之時間、地點將上開500
    元價金交付與丙○○及甲○○。
  (四)丙○○同前販賣第二級毒品甲基安非他命之犯意，另於97年
    3 月3 日上午9 時33分許，由辛○○以0000000000號行動電
    話撥打丙○○所有使用之0000000000號行動電話，向丙○○
    表示欲購買甲基安非他命後，辛○○旋親至丙○○上開住處
    ，向丙○○購得1 小包價金為500 元之甲基安非他命，並向
    丙○○給付500 元價金。
  (五)丙○○、乙○○（已據原審判決有罪確定）、甲○○均意圖
    營利，共同基於販賣第二級毒品甲基安非他命之犯意聯絡，
    於97年3 月9 日上午11時58分至13時26分間，由辛○○先以
    0000000000號行動電話撥打丙○○所有使用之0000000000號
    行動電話而由甲○○接聽，辛○○向甲○○表示欲購買甲基
    安非他命後，復由丙○○與辛○○聯絡購買甲基安非他命事
    宜，再由乙○○持甲基安非他命前往高雄市旗津區○○○路
    677 巷12弄5 號2 樓辛○○住處樓下之雜貨店，嗣因乙○○
    無辛○○之手機號碼，遂以乙○○所有0000000000電話，與
    丙○○之000000 0000 電話聯絡，要求丙○○催促辛○○後
    ，乙○○即於上址交付1 小包價金500 元之甲基安非他命予
    辛○○施用，並向辛○○收取價金500 元。
  (六)丙○○、乙○○（已據原審判決有罪確定）、甲○○共同基
    於前揭犯意，另於97年3 月12日凌晨0 時3 分至0 時54分間
    ，由辛○○先以門號0000000000號行動電話撥打0000000000
    號行動電話而由甲○○接聽，辛○○向甲○○表示欲購買甲
    基安非他命後，甲○○旋以門號0000000000號行動電話撥打
    乙○○所有門號0000000000號行動電話，通知丙○○關於辛○○欲購買甲基安非他命之事，復由丙○○打電話與辛○○
    聯絡購買甲基安非他命事宜，再由乙○○持甲基安非他命前
    往高雄市旗津區○○○路677 巷12弄5 號2 樓辛○○住處，
    交付1 小包價金500 元之甲基安非他命予辛○○施用，並向
    辛○○收取價金500 元。
  (七)戊○○於97年3 月6 日晚上8 時39分，以0000000000號行動
    電話撥打丙○○所有使用之0000000000號行動電話，向丙○○表示欲購買甲基安非他命，丙○○、乙○○（已據原審判
    決有罪確定）均意圖營利而共同基於販賣第二級毒品甲基安
    非他命之犯意聯絡，由丙○○於電話中應允。嗣戊○○依約
    抵達丙○○上開住處樓下，並於同日20時44分7 秒以手機告
    知丙○○後，旋由乙○○在丙○○住處樓下後門，交付1 小
    包價金400 元之甲基安非他命予戊○○施用，並向戊○○收
    取價金400 元。
二、案經高雄市政府警察局楠梓分局報告及臺灣高雄地方法院檢
    察署檢察官自動檢舉偵辦。
    理  由
甲、證據能力部分
一、按被告之自白，非出於強暴、脅迫、利誘、詐欺、疲勞訊問
    、違法羈押或不正之方法，且與事實相符者，得為證據；又
    被告陳述其自白係出於不正之方法者，應先於其他事證而為
    調查，刑事訴訟法第156 條第1 項及第3 項前段分別定有明
    文。被告丙○○於本院雖辯稱：因警察利誘我承認販毒，才
    同意放我女友甲○○回去云云。惟查：證人即承辦警員丁○○於本院審理中到庭證稱：「當時並未利誘被告，亦無要丙○○承認販賣毒品才放他女朋友走」（見本院卷第179 頁）
    等情明確，本院審酌被告丙○○涉嫌販賣甲基安非他命一案
    ，已據警方向臺灣高雄地方法院聲請通訊監察核准在案，核
    准監察期間為自97年2 月4 日起至同年4 月2 日止，而被告
    丙○○販賣甲基安非他命犯行之證據，亦有通訊監察譯文在
    卷可稽（見警2 卷第23-44 頁），警方既掌握有被告丙○○
    販毒事證，自無於97年4 月12日持搜索票逮捕被告後，再強
    令其自白犯行之必要。是被告上開所辯，尚屬無據。被告於
    警詢過程，既係出於自由意思為之，其警詢筆錄自具有證據
    能力。
二、按被告以外之人於偵查中向檢察官所為陳述，除顯有不可信
    之情況者外，得為證據，刑事訴訟法第159 條之1 第2 項亦
    定有明文。查共同被告丙○○、乙○○、甲○○3 人及證人
    辛○○、戊○○、庚○○、己○○等人於檢察官偵查時所為
    陳述，業經上開證人於供前具結，有證人結文附卷可稽，其
    於偵查中之陳述，客觀上並無顯不可信之情況，且其中證人
    辛○○、戊○○已經原審傳訊到庭行交互詰問，其餘證人則
    經檢察官、被告及辯護人於法院審理中捨棄詰問權，是上開
    證人於偵查中之證詞自有證據能力。辯護人雖主張乙○○於
    偵查中證言未經具結而無證據能力（見本院卷第133 頁）。
    惟被告乙○○於97年4 月13日、同年6 月4 日及同年7 月31
    日等3 次以證人身分作證，均經合法具結，此有證人結文3
    紙在卷可稽（見偵1 卷第5 頁及第141 頁，偵2 卷第19頁）
    ，是辯護人上開主張，顯屬誤會。
三、按被告以外之人於檢察事務官、司法警察官或司法警察調查
    中所為之陳述，與審判中不符時，其先前之陳述具有較可信
    之特別情況，且為證明犯罪事實存否所必要者，得為證據，
    刑事訴訟法第159 條之2 定有明文。所謂「前後陳述不符」
    之要件，應就前後階段之陳述進行整體判斷，以決定其間是
    否具有實質性差異，惟無須針對全部陳述作比較，陳述之一
    部分有不符，亦屬之。本院審酌共同被告即證人丙○○、乙○○於警詢及原審、本院審理時之陳述對是否有販賣交付甲
    基安非他命予他人一節，有前後陳述不符之情，惟其於警詢
    時之陳述，係於97年4 月12日經持搜索票予以查獲而為陳述
    作證，距本件案發日僅約1 至2 月之時間，證人當時記憶自
    較深刻，可立即反應所知，不致因時隔日久而遺忘案情，且
    依當時之情狀，應較無考量利害後，而為誇張或保留陳述之
    可能，亦較無來自被告或他人之壓力，而出於虛偽不實之陳
    述，或事後串謀而故為迴護被告之機會，反觀渠等於原審及
    本院到庭陳述時，則因被告同時在場，確有可能因此壓力而
    有迴護被告，或因己同涉本案而於利害衡量後有避重就輕之
    虞，依此可認其於警詢中所為之陳述，客觀上應具有較可信
    之特別情況，且為證明本件犯罪事實存否所必要，揆諸上開
    說明，渠等此部分之陳述應有證據能力，而得作為本案之證
    據。
乙、實體部分
一、訊據上訴人即被告丙○○、甲○○、被告乙○○均矢口否認
    有販賣甲基安非他命犯行，被告丙○○辯稱：我是分別與庚○○、辛○○一起出資去向藥頭買毒品，或幫庚○○、戊○○出面向他人買毒品，未賺取差價；被告甲○○辯稱：我與
    丙○○是男女朋友，但未與丙○○共同販賣毒品予辛○○，
    97年3 月2 日辛○○於電話中說要1 支，係向我買保力達，
    非購買甲基安非他命；被告乙○○辯稱：我未與丙○○共同
    販賣毒品予庚○○，亦無交付毒品予庚○○云云。經查：
  (一)被告丙○○、乙○○共同販賣予庚○○部分：
  1.上開犯罪事實一之(一)(二)部分，業據被告丙○○於警詢自白供
    稱：「我於97年2 月中旬開始販賣毒品安非他命，用000000
    0000電話聯絡，有販賣安非他命給庚○○2 次。如果乙○○
    有空，我會請他幫我送毒品」（見警1 卷第3頁 ），證人即
    被告乙○○於97年6 月4 日偵查中證述：「庚○○向丙○○
    要毒品安非他命，丙○○便拿一些安非他命給我，庚○○會
    到丙○○住處，我便拿安非他命到丙○○家隔壁雜貨店的門
    口交給庚○○。這種情形不只一次，但是到底幾次，什麼時
    間我已記不起來，我只知道是從97年農曆過年後開始的事，
    大概是97年2 月中旬後之事」（見偵2 卷第23頁）、於同年
    7 月31日於偵查中證述：「97年2 月21日18時許，庚○○以
    0000000000撥打丙○○0000000000之四通通訊譯文，都不是
    我接的。但我有在丙○○住處後門交安非他命給庚○○，當
    時是因丙○○在其住處拜託我拿安非他命下去交給庚○○。
    購毒之人都會打電話給他要買安非他命，有時丙○○在忙，
    就會拜託我送毒品去給人家，並將錢收回來交還給丙○○」
    （見偵1 卷第137- 138頁）、於原審陳稱：我有拿安非他命
    給庚○○不只一次，並向他收錢」（見原審卷1 第49頁）等
    情明確，經核與證人庚○○於偵查中證稱：「我曾向乙○○
    拿過毒品安非他命，我是以500 元代價向乙○○買過二次。
    97年2 月21日，我於電話中談及『大漢仔、用美一點』都是
    指要對方增加毒品數量，也就是說要給我1 千元安非他命數
    量，但是以500 元價格賣給我。當天我確有以50 0元價格，
    買到1 千元數量之安非他命」（見偵1 卷第118- 119頁）等
    情相符，復有經原審勘驗無訛詳如附表五、六之2 次交易時
    之監聽譯文在卷可稽。本院審酌證人庚○○與被告2 人並無
    嫌隙，自無甘冒偽證罪責而誣指被告2 人販毒之理，且被告
    乙○○當時確實與被告丙○○同住，為警查獲當時其係在被
    告丙○○住處睡覺，已據渠等自承在卷（見警1 卷第2 、14
    頁），被告乙○○於庚○○向丙○○購買毒品時，為丙○○
    送貨，符合情理。是綜合上開證據觀之，被告丙○○、乙○○有共同販賣甲基安非他命2 次予庚○○各500 元，應堪認
    定。
  2.被告丙○○、乙○○2 人雖以前揭情詞置辯，惟查：證人庚○○於偵查中證稱：「97年2 月18日我曾以己○○所有之00
    00000000手機撥打丙○○0000000000門號向對方購買安非他
    命，當次我和己○○1 人各出250 元，合資購買500 元。我
    當天在丙○○家後門，由乙○○將安非他命交給我，我將50
    0 元交給乙○○，原本說我要上去，但對方說他要下來。97
    年2 月21日18時許，我有於電話中說要買『細漢』的500 元
    安非他命，當天是在丙○○家後門，由乙○○交安非他命給
    給我。我曾與己○○合資向丙○○等人買安非他命2 、3 次
    都是向乙○○拿的」（見偵1 卷第118-120 頁）等情，經核
    與證人己○○於偵查中證稱：「庚○○跟我借手機合資購買
    安非他命，是庚○○跟我說向乙○○購得毒品」（見偵1 卷
    第121-122 頁）等情相符，復與附表五、六通訊監察譯文記
    載：【庚○○向丙○○陳稱，「等一下幫我叫一下細漢仔」
    、「小豐要的」、「給我用美一點的」、「幫我找壯一點」
    】之內相相互吻合。本院審酌庚○○既與己○○合資購買甲
    基安非他命，自無再與丙○○合資購買之必要，且依上開證
    人及通話監聽譯文顯示，庚○○與丙○○2 次通話後，旋即
    於丙○○住處樓下，由乙○○下樓交付毒品予庚○○，並無
    丙○○再轉向其他藥頭購買或一起前往購買甲基安非他命情
    事，是被告2 人上開所辯均與證據不符，自無可採。
  (二)被告丙○○、甲○○販賣予辛○○部分（乙○○參與部分，
    已經原審判決有罪確定）：
  1.上開犯罪事實一之(三)(四)(五)(六)部分，業據被告丙○○於警詢供
    述：【我於97年2 月中旬開始販賣毒品安非他命，用000000
    0000電話聯絡，有販賣安非他命給綽號「小朱」辛○○2 次
    。如果乙○○有空，我會請他幫我送毒品】（見警1 卷第3
    頁），證人即被告乙○○於警詢二次均供述：【97年3 月初
    ，同一日內曾2 度受丙○○指示運送安非他命給辛○○，每
    次數量0.2 公克，收費5 百元。97年3 月中旬，我賣給辛○○安非他命0.2 公克，收費5 百元】（見警1 卷第16、19頁
    ），於原審供述：「我在警詢中說有運送二次安非他命給辛○○是確實的」（見原審卷1 第49頁）等情明確，經核與證
    人辛○○於偵查及原審均一致證稱：「我有撥打行動電話向
    丙○○購買安非他命，丙○○有時也會親自將安非他命交給
    我，有時是乙○○、甲○○將毒品安非他命拿給我並向我收
    錢」（見偵1 卷第22-24 、97-99 頁）；「我沒有與三位被
    告合資購買過安非他命。起訴書附表編號三、四、五、六，
    我都有付他們錢，我也有拿到安非他命」等情相符（見原審
    卷1 第175-182 頁；卷2 第147-148 頁），復有經原審勘驗
    無訛詳如附表七、八、九、十之4 次交易時之監聽譯文在卷
    可稽。本院審酌證人辛○○與被告3 人並無嫌隙，自無甘冒
    偽證罪責而誣指被告3 人販毒之理，且被告丙○○與被告甲○○當時係男女朋友，且同住一個房間，被告乙○○當時在
    丙○○住處亦有一個房間睡覺使用等情，已據渠等自承在卷
    （見警1 卷第2 、14頁），辛○○打手機向被告丙○○購買
    甲基安非他命時，由被甲○○接聽電話，代為接洽轉知販毒
    事宜，並與乙○○共同為被告丙○○送貨，與事理相符，且
    與上開證據均相吻合。是綜合上開證據觀之，被告丙○○、
    甲○○分別有犯罪事實欄一之(三)(四)(五)(六)部分共同或單獨販賣
    甲基安非他命共4 次予辛○○各500 元，應堪認定。
  2.被告丙○○、甲○○雖分別以上開情詞置辯，惟查：
    (1)證人辛○○於偵查中證稱：【97年3 月2 日上午8 時25分
      26秒之通訊譯文，提及甲○○打電話給丙○○說「小朱」
      要1 支，是指我要買500 元安非他命，該次是在丙○○住
      處樓下，將安非他命拿給我，我則交付500 元】（見偵查
      卷第98頁）；於原審證稱：「97年3 月2 日這通電話確實
      是我要向丙○○買安非他命，我打甲○○手機，向甲○○
      表示說我要買500 元的安非他命，甲○○就轉告丙○○。
      我並不曾請甲○○幫我買過保力達。甲○○不只拿1 次安
      非他命給我，地點分別是丙○○的住處及我旗津家的門口
      」（見原審卷1 第176-181 頁）等情明確，本院復審酌97
      年3 月2 日當日之監聽譯文內容（詳見附表七），被告甲○○將辛○○要買一支之情轉告丙○○，丙○○交待甲○○拿去交付時，要「自己要注意」等語，若是購買保力達
      ，被告甲○○何需轉知丙○○？若被告甲○○果真是交付
      保力達予辛○○，被告丙○○又何需交待其應注意？是依
      上開證據觀之，被告甲○○辯稱：電話中談及「拿1 支」
      係屬買保力達云云，顯與事證不符，自難採信。
    (2)證人辛○○於原審三次到庭證述均一致陳稱：「沒有與三
      位被告合資購買過安非他命。未曾與丙○○一人出一半的
      錢，再由乙○○出去買安非他命」（見原審卷1 第178 、
      183 頁）；「起訴書附表編號三、四、五、六確實我有向
      丙○○購買安非他命。我不曾與被告3 人一起出錢合夥買
      毒品，亦無出錢後，由被告3 人中之任何1 人出面去買毒
      品」（見原審卷2 第48頁、第148-149 頁）等情明確，本
      院復審酌自上開4 次毒品交易之通話內容觀之，被告丙○○、甲○○及辛○○3 人於多次通話中，均未曾提及共同
      出資購買毒品情事，且於電話中陳昭玄有2 次提及逕至被
      告丙○○住處拿取毒品，是依上開證據觀之，被告丙○○
      所辯係與辛○○一起去向藥頭買毒品，或幫辛○○出面向
      他人買毒品，顯與證據不符，自難採信。
    (3)被告丙○○於原審雖陳稱：查獲當日在辛○○身上有找到
      我蒐集的古代錢幣，辛○○可能因怕涉嫌竊盜，始為不實
      陳述云云（見原審卷1 第182 頁），惟證人辛○○則否認
      有竊盜犯行，並陳稱：該錢幣是被告拿給我，要我去查看
      價值多少錢（見原審卷1 第183 頁）等語，本院審酌被告
      丙○○自陳為警查獲後，其並未告辛○○竊盜，亦未為此
      事與其吵架或放話找人打他，若辛○○果涉竊盜犯行，被
      告丙○○對此事並未追究或不滿，辛○○自無挾怨報復之
      可能。再者，若辛○○果涉竊盜犯行，其於警詢、偵查及
      原審詢問有關其是否向被告丙○○購買甲基安非他命一情
      ，理應迴護丙○○，且陳述對丙○○有利之證詞，以回報
      丙○○不予追究竊盜犯行。其未為此舉，益足徵被告丙○○指述辛○○對其竊盜犯行，與常情不符，尚難採信。
  (三)被告丙○○販賣予戊○○部分（乙○○參與部分，已經原審
    判決有罪確定）：
  1.上開犯罪事實一之(七)部分，業據證人即共同被告乙○○於97
    年7 月31日偵查中證述：「97年3 月6 日晚上，我在丙○○
    住處後門，將戊○○向丙○○購買的毒品安非他命交付給戊○○，並向戊○○收取500 元」（見偵1 卷第135 頁）、於
    原審陳稱「97年3 月6 日當天我確實是有拿安非他命給戊○○」（見原審卷1 第127 頁）等情明確，經核與證人戊○○
    於偵查中證稱：「97年3 月6 日晚上8 點39分，我是用0000
    000000號撥打丙○○0000000000號向他購買500 元之安非他
    命，是丙○○接的電話，然後我便到丙○○住處後門，是乙○○將毒品交給我的，我有拿500 元給乙○○」（見偵1 卷
    第89頁）、於原審2 次到庭均一致證稱：「97年3 月6 日這
    次有交易成功，我有交500 元給乙○○，乙○○也有把安非
    他命交給我」（見原審卷1 第129 頁、卷2 第90頁）等情相
    符，復有經原審勘驗無訛詳如附表十一之監聽譯文在卷可稽
    。本院審酌證人乙○○、戊○○與被告丙○○並無嫌隙，自
    無甘冒偽證罪責而誣指被告丙○○販毒之理，且被告乙○○
    當時確實與被告丙○○同住，為警查獲當時其係在被告丙○○住處睡覺，前已述明，被告乙○○於戊○○購買毒品時，
    為丙○○送貨，符合情理。是綜合上開證據觀之，被告丙○○確有與乙○○共同販賣甲基安非他命予戊○○500 元，應
    堪認定。
  2.被告丙○○雖辯稱係幫戊○○出面購毒，惟查：證人戊○○
    於偵查及原審均一致陳稱係向丙○○購買甲基安非他命，而
    非委託丙○○購買毒品，於原審並到庭進一步證稱：「97年
    3 月6 日購毒這二通電話通話前，我之前並未向乙○○講好
    說要一起出錢，再由他出面去買。該次非合資購買。我第二
    通電話與丙○○講完，他就叫乙○○拿毒品下來給我」（見
    原審卷2 第90-91 頁）等情，經核與附表十一通訊監察譯文
    記載：【戊○○向丙○○陳稱，「我在樓下」，丙○○回稱
    ：「叫瑞仔拿去後面」】之內容相互吻合。本院審酌通訊監
    察譯文內容，均無提及委託丙○○購買毒品或合資購買毒品
    情事，且戊○○與丙○○通話後，旋即於丙○○住處樓下，
    由乙○○下樓交付毒品予戊○○，並無丙○○再轉向其他藥
    頭購買或一起前往購買甲基安非他命情事，是被告丙○○上
    開所辯均與證據不符，自無可採。
  3.又本次購買安非他命是戊○○向「秀美」借400 元購買毒品
    ，並不是戊○○要賣毒品給「秀美」，也不是戊○○與丙○○共同賣毒品給「秀美」一節，業經戊○○於原審證述明確
    （見原審卷3 第53頁）；況依戊○○與丙○○於附表十一之
    對話內容觀之：當被告丙○○聽到戊○○此次要買的量僅40
    0 元時，回了一聲「幹」字，顯然深表不屑，若丙○○本身
    不是賣家，而僅是戊○○向其調借安非他命之人，應不致於
    有此不屑情緒，足證被告丙○○係真正的賣家無疑。又本次
    戊○○所購安非他命之價款應是400 元，而非500 元一節，
    業經戊○○證述明確（見原審卷3 第53頁），並有上開通訊
    監察錄音譯文在卷可按，足徵戊○○於原審98年1 月16日之
    證述關於金額500 元之部分（原審卷2 第90頁），應係記憶
    有誤所致，然尚不影響其證詞其他部分之可信度，附此說明
    。
  (四)按我國查緝毒品甲基安非他命之施用及販賣，一向執法甚嚴
    ，販賣甲基安非他命既經政府懸為禁令、嚴加取締，且甲基
    安非他命物稀價昂，取得不易，苟無利可圖，應無甘冒被查
    緝法辦判處重刑之危險，平白無端從事甲基安非他命買賣之
    工作，是其販入之價格必較其出售之價格為低，而有從中賺
    取買賣差價牟利之意圖及事實，應屬合理之認定。又販賣甲
    基安非他命既係違法行為，當非可公然為之，亦無公定價格
    ，且容易分裝、稀釋以增減份量，而每次買賣之價量，可能
    隨時依雙方關係深淺、資力、需求量及對行情之認知、來源
    是否充裕、查緝是否嚴謹、購買者被查獲時供述購買對象之
    可能風險之評估等情形，而異其標準，非可一概而論；而買
    受毒品之人通常亦無法探知販毒者賺取利潤幾何，是販賣毒
    品之利得，除被告坦承犯行或價量俱臻明確外，委難察得實
    情，職是之故，縱未確切查得販賣利得，但除別有確切事證
    ，足認係按同一價格轉讓確未牟利者外，尚難執此認非法販
    賣之事證有所不足，致知過坦承者難辭重典，飾詞否認者反
    得逞僥倖，而失情理之平。故本件證人既已明確指認向被告
    購買毒品，顯見事實一所示之各次行為，被告均有營利之意
    圖甚明。
  (五)綜上所述，被告3 人上開所辯，均屬卸責之詞，委無足採。
    本件事證明確，被告3人犯行均堪認定，應予依法論科。
二、論罪科刑部分
  (一)被告3 人行為後，毒品危害防制條例第4 條第2 項業於98年
    5 月20日修正公布，並於同年月22日起生效。被告行為時毒
    品危害防制條例第4 條第2 項規定為「製造、運輸、販賣第
    二級毒品者，處無期徒刑或7 年以上有期徒刑，得併科新台
    幣7 百萬元以下罰金。」；被告行為後該條項修正為「製造
    、運輸、販賣第二級毒品者，處無期徒刑或七年以上有期徒
    刑，得併科新台幣1 千萬元以下罰金。」，比較新舊法結果
    ，以被告行為時即修正前之併科罰金刑規定對被告較為有利
    ，自應適用被告行為時即修正前之規定論處。
  (二)按甲基安非他命係屬毒品危害防制條例第2 條第2 項第2款
    規定之第二級毒品，依法不得非法持有及販賣。是核被告丙○○所為犯罪事實一之(一)、(二)、(三)、(四)、(五)、(六)、(七)之犯行
    ；被告乙○○所為犯罪事實一之(一)、(二)之犯行；被告甲○○
    所為犯罪事實一之(三)、(五)、(六)之犯行，均係犯毒品危害防制
    條例第4 條第2 項之販賣第二級毒品罪。被告3 人上開販賣
    甲基安非他命前持有之低度行為，應為其後販賣之高度行為
    所吸收，均不另論罪。被告3 人就上開犯罪事實一所示之各
    次販賣二級毒品行為，如附表四所示共同參與之部分，有犯
    意聯絡及行為分擔，均應論以共同正犯。又被告丙○○所犯
    前開7 罪、被告乙○○所犯前開2 罪及被告甲○○所犯前開
    3 罪間，均犯意各別，行為互殊，應予分論併罰。被告乙○○有事實欄所述之前科並經執行完畢，有臺灣高等法院被告
    前案紀錄表在卷可稽，其受有期徒刑執行完畢後，5 年以內
    故意再犯上開2 件有期徒刑以上之罪，為累犯，均應依刑法
    第47條第1 項之規定加重其刑，然法定刑中之無期徒刑部分
    ，依法不得加重。又本案實際從事販毒之人為被告丙○○，
    被告乙○○、甲○○因沾染毒品惡習而依附被告丙○○，因
    而參與部分犯行，就參與販售價金推算之，重量尚屬輕微，
    散播毒品範圍有限，其因一時失慮，致罹重典，其犯罪非無
    可憫恕之情狀，被告乙○○、甲○○若均依毒品危害防制條
    例第4 條第2 項規定，分次量處最低法定刑度之7 年有期徒
    刑，猶屬過重，客觀上足以引起一般人之同情，爰均依刑法
    第59條之規定酌減其刑，就被告乙○○之部分並依刑法第71
    條第1 項先加重後減輕之。
  (三)按「犯第4 條至第8 條、第10條或第11條之罪，供出毒品來
    源，因而查獲其他正犯或共犯者，減輕或免除其刑」，毒品
    危害防制條例第17條第1 項固有明文。本件被告丙○○於警
    詢中雖供出其販賣甲基安非他命來源係向許朝順手下之郭龍
    發購買等情（見警1 卷第11頁），惟警方依其供述，僅查獲
    郭龍發持有0.1 或0.2 公克之甲基安非他命，並未查獲郭龍
    發販賣第二級毒品的罪證，許朝順則查不出其真實身分資料
    等情，已據證人即承辦警員丁○○到庭證述明確（見本院卷
    第178-179 頁），本件既無法依被告丙○○供述而查獲毒品
    來源或其他共犯，依上開說明，其自不得依前開法條規減輕
    其刑。
  (四)原審據以論處被告3 人罪刑，固非無見；惟查：(1)被告乙○○與被告丙○○確有共同販賣甲基安非他命2 次予庚○○各
    500 元，前已述明，原審未予詳查，遽為被告乙○○該部分
    無罪之諭知，且認定第二次販賣甲基安非他命予庚○○係1
    千元，尚有未合。(2)刑法第59條之酌量減輕其刑，必須犯罪
    另有特殊之原因與環境等，在客觀上足以引起一般同情，認
    為予以宣告法定最低度刑期猶嫌過重者，始有其適用。原判
    決於理由內認被告丙○○販賣第二級毒品部分，倘論處法定
    最低本刑7 年以上有期徒刑，亦嫌過重，客觀上足以引起一
    般之同情，尚有可憫恕之處，故依刑法第59條規定酌量減輕
    其刑。然販賣毒品者明知毒品戕害人體身心健康，危害社會
    治安甚鉅，為貪圖不法暴利而販賣予他人，且其於本案係屬
    主導地位，惡性甚重，其究有如何特殊之原因、環境，客觀
    上足以引起社會一般同情，而有堪以憫恕情形，則未以說明
    ，尚有未合。(3)被告3 人所犯販賣第二級毒品罪行為後，毒
    品危害防制條例業經修正公佈，原審未及為新、舊法之比較
    適用，亦有未恰。被告丙○○、甲○○2 人上訴意旨否認犯
    罪，指摘原判決不當，為無理由；檢察官以被告乙○○共同
    販賣甲基安非他命予庚○○部分，原審諭知無罪不當，為屬
    有據，且判決亦有上開可議之處，自應由本院將原判決關於
    被告丙○○、甲○○有罪部分暨定執行刑部分、被告乙○○
    上開無罪部分撤銷改判。
  (五)爰審酌被告3 人不思以正途謀生，為圖得一己之私利，明知
    毒品危害人體健康甚鉅，竟無視於國家防制毒品危害之禁令
    ，擅自多次販賣毒品，此等行為非僅致他人之生命、身體受
    其侵害，並侵及社會、國家之法益，自應予以非難，並斟酌
    被告丙○○係居於主謀地位，被告甲○○、乙○○參與分工
    之程度，及其販賣毒品之種類、數量、次數、手段、方式等
    一切情狀，各量處如主文所示之刑，並定其應執行之刑，以
    示懲儆。
  (六)查0000000000、0000000000、0000000000號門號行動電話，
    均為供被告販賣毒品所用之物（各次販毒所用之電話，分別
    如附表五至十一所示），又0000000000之申辦人為丙○○、
    0000000000之申辦人為乙○○（見原審卷2 第6 、13頁），
    堪信各該話機分別為被告丙○○、乙○○所有；至於000000
    0000申辦名義人雖為張呈輝，但申辦時所留住址確與丙○○
    同址（見原審卷2 第6 頁），且被告丙○○亦稱該手機係其
    所有，故堪信被告丙○○為實際之所有權人。從而，扣案之
    0000000000、0000000000手機，及未扣案之0000000000手機
    （均含SIM 卡），均應依毒品危害防制條例第19條第1 項規
    定宣告沒收（詳如附表一至三所示）。至附表四所示各次販
    賣毒品所得之金額，雖未扣案，仍應依同條例第19條第1 項
    之規定宣告連帶沒收或沒收，如全部或一部不能沒收時，則
    以渠等財產抵償之（詳如附表一至三所示）。
  (七)按「由被告上訴或為被告利益上訴者，除第一審判決適用法
    條不當而撤銷者外，第二審不得諭知較重於原審判決之刑」
    ，刑事訴訟法第370 條固定有明文。本件雖係由被告丙○○
    上訴，惟原審對被告丙○○依刑法第59條規定酌減其刑，為
    屬不當，前已述明，原判決既有適用法條不當情形，依上開
    說明，本院自得對上開被告改判諭知較重於第一審判決之刑
    度，附予敘明。
三、被告丙○○被訴未經許可持有刀械罪部分，業經原審判決有
    罪，未經上訴而告確定。被告乙○○被訴販賣甲基安非他命
    予辛○○、戊○○有罪部分共4 罪（即原判決犯罪事實一之
    (五)(六)(七)(八)部分），業經被告乙○○撤回上訴而告確定。被告
    3 人其餘被訴販賣甲基安非他命，業經原審判決無罪確定（
    詳見原判決附表四），併予敘明。
據上論結，應依刑事訴訟法第369 條第1項前段、第364 條、第
299 條第1 項前段，毒品危害防制條例第4 條第2 項、第19條第
1 項，刑法第2 條第1 項、第11條、第28條、第47條第1 項、第
59條、第51條第5 款，判決如主文。
本案經檢察官許月雲到庭執行職務。
中    華    民    國    98    年    10    月    6     日
                  刑事第一庭    審判長法  官  周賢銳
                                      法  官  徐美麗
                                      法  官  施柏宏
以上正本證明與原本無異。
如不服本判決應於收受本判決後10日內向本院提出上訴書狀，其
未敘述上訴理由者，並得於提起上訴後10日內向本院補提理由書
狀（均須按他造當事人之人數附繕本）「切勿逕送上級法院」。
中    華    民    國    98    年    10    月    7     日
                                      書記官  魏文常
附錄本件判決論罪科刑法條：
毒品危害防制條例第4 條第2項
製造、運輸、販賣第二級毒品者，處無期徒刑或7 年以上有期徒
刑，得併科新臺幣7 百萬元以下罰金。
┌─────────────────────────────────┐
│附表一：被告丙○○所犯各罪宣告刑一覽表                            │
├──┬───────────────────────┬──────┤
│編號│           被告丙○○宣告刑之主文             │相關犯罪事實│
├──┼───────────────────────┼──────┤
│    │丙○○共同販賣第二級毒品，處有期徒刑柒年陸月。│犯罪事實一之│
│ (一) │扣案門號0000000000行動電話壹支，沒收。未扣案販│(一)          │
│    │賣毒品所得新臺幣伍佰元，與乙○○連帶沒收，如全│            │
│    │部或一部不能沒收時，以其等財產連帶抵償之。    │            │
├──┼───────────────────────┼──────┤
│    │丙○○共同販賣第二級毒品，處有期徒刑柒年陸月。│犯罪事實一之│
│ (二) │扣案門號0000000000行動電話壹支，沒收。未扣案販│(二)          │
│    │賣毒品所得新臺幣伍佰元，與乙○○連帶沒收，如全│            │
│    │部或一部不能沒收時，以其等財產連帶抵償之。    │            │
├──┼───────────────────────┼──────┤
│    │丙○○共同販賣第二級毒品，處有期徒刑柒年陸月。│犯罪事實一之│
│ (三) │扣案門號0000000000、0000000000號行動電話各壹支│(三)          │
│    │，均沒收。未扣案販賣毒品所得新臺幣伍佰元，與柳│            │
│    │寶麗連帶沒收，如全部或一部不能沒收時，以其等財│            │
│    │產連帶抵償之。                                │            │
├──┼───────────────────────┼──────┤
│    │丙○○販賣第二級毒品，處有期徒刑柒年陸月。扣案│犯罪事實一之│
│ (四) │門號0000000000行動電話壹支，沒收。未扣案販賣毒│(四)          │
│    │品所得新臺幣伍佰元，沒收之，如全部或一部不能沒│            │
│    │收時，以其財產抵償之。                        │            │
├──┼───────────────────────┼──────┤
│    │丙○○共同販賣第二級毒品，處有期徒刑柒年陸月。│犯罪事實一之│
│ (五) │扣案門號0000000000號行動電話壹支，沒收；未扣案│(五)          │
│    │門號0000000000號行動電話壹支，沒收，如全部或一│            │
│    │部分不能沒收時，應連帶自丙○○、甲○○、乙○○│            │
│    │之財產追徵其價額。未扣案販賣毒品所得新台幣伍佰│            │
│    │元，與乙○○、甲○○連帶沒收，如全部或一部不能│            │
│    │沒收時，以其等財產連帶抵償之。                │            │
├──┼───────────────────────┼──────┤
│    │丙○○共同販賣第二級毒品，處有期徒刑柒年陸月。│犯罪事實一之│
│ (六) │扣案門號0000000000號行動電話壹支，沒收；未扣案│(六)          │
│    │門號0000000000號行動電話壹支，沒收，如全部或一│            │
│    │部分不能沒收時，應連帶自丙○○、乙○○、甲○○│            │
│    │之財產追徵其價額。未扣案販賣毒品所得新臺幣伍佰│            │
│    │元，與乙○○、甲○○連帶沒收，如全部或一部不能│            │
│    │沒收時，以其等財產連帶抵償之。                │            │
├──┼───────────────────────┼──────┤
│    │丙○○共同販賣第二級毒品，處有期徒刑柒年陸月。│犯罪事實一之│
│ (七) │扣案門號0000000000行動電話壹支，沒收；未扣案販│(七)          │
│    │賣毒品所得新臺幣肆佰元，與乙○○連帶沒收，如全│            │
│    │部或一不能沒收時，以其等財產連帶抵償之。      │            │
└──┴───────────────────────┴──────┘
┌─────────────────────────────────┐
│附表二：被告乙○○所犯各罪宣告刑一覽表                            │
├──┬───────────────────────┬──────┤
│編號│           被告乙○○宣告刑之主文             │相關犯罪事實│
├──┼───────────────────────┼──────┤
│    │乙○○共同販賣第二級毒品，累犯，處有期徒刑參年│犯罪事實一之│
│ (一) │捌月。扣案門號0000000000號行動電話壹支，沒收。│(一)          │
│    │未扣案販賣毒品所得新台幣伍佰元，與丙○○連帶沒│            │
│    │收，如全部或一部不能沒收時，以其等財產連帶抵償│            │
│    │之。                                          │            │
├──┼───────────────────────┼──────┤
│    │乙○○共同販賣第二級毒品，累犯，處有期徒刑參年│犯罪事實一之│
│ (二) │捌月。扣案門號0000000000號行動電話壹支，沒收。│(二)          │
│    │未扣案販賣毒品所得新臺幣伍佰元，與丙○○連帶沒│            │
│    │收，如全部或一部不能沒收時，以其等財產連帶抵償│            │
│    │之。                                          │            │
└──┴───────────────────────┴──────┘
┌─────────────────────────────────┐
│附表三：被告甲○○所犯各罪宣告刑一覽表                            │
├──┬───────────────────────┬──────┤
│編號│           被告甲○○宣告刑之主文             │相關犯罪事實│
├──┼───────────────────────┼──────┤
│    │甲○○共同販賣第二級毒品，處有期徒刑參年柒月。│犯罪事實一之│
│ (一) │扣案門號0000000000、0000000000號行動電話各壹支│(三)          │
│    │，均沒收。未扣案販賣毒品所得新臺幣伍佰元，與蔡│            │
│    │青男連帶沒收，如全部或一部不能沒收時，以其等財│            │
│    │產連帶抵償之。                                │            │
├──┼───────────────────────┼──────┤
│    │甲○○共同販賣第二級毒品，處有期徒刑參年柒月。│犯罪事實一之│
│ (二) │。扣案門號0000000000號行動電話壹支，沒收。未扣│(五)          │
│    │案門號0000000000號行動電話壹支，沒收，如全部或│            │
│    │一部分不能沒收時，應連帶自丙○○、甲○○、黃俊│            │
│    │瑞之財產追徵其價額。未扣案販賣毒品所得新台幣伍│            │
│    │佰元，與丙○○、乙○○連帶沒收，如全部或一部不│            │
│    │能沒收時，以其等財產連帶抵償之。              │            │
├──┼───────────────────────┼──────┤
│    │甲○○共同販賣第二級毒品，處有期徒刑參年柒月。│犯罪事實一之│
│ (三) │。扣案門號0000000000號行動電話壹支，沒收。未扣│(六)          │
│    │案門號0000000000號行動電話壹支，沒收，如全部或│            │
│    │一部分不能沒收時，應連帶自丙○○、乙○○、柳寶│            │
│    │麗之財產追徵其價額。未扣案販賣毒品所得新臺幣伍│            │
│    │佰元，與丙○○、乙○○連帶沒收，如全部或一部不│            │
│    │能沒收時，以其等財產連帶抵償之。              │            │
└──┴───────────────────────┴──────┘
┌─────────────────────────────┐
│附表四：被告3人經法院認定犯罪事實一覽表（ˇ表示有罪）     │
├──────────┬────┬────┬───┬────┤
│  相關之犯罪事實    │ 丙○○ │ 乙○○ │甲○○│販毒所得│
│                    │        │        │      │(新台幣)│
├──────────┼────┼────┼───┼────┤
│ 犯罪事實一之(一)     │   ˇ   │   ˇ   │ 無罪 │  500元 │
├──────────┼────┼────┼───┼────┤
│ 犯罪事實一之(二)     │   ˇ   │   ˇ   │ 無罪 │  500元 │
├──────────┼────┼────┼───┼────┤
│ 犯罪事實一之(三)     │   ˇ   │  無罪  │  ˇ  │  500元 │
├──────────┼────┼────┼───┼────┤
│ 犯罪事實一之(四)     │   ˇ   │  無罪  │ 無罪 │  500元 │
├──────────┼────┼────┼───┼────┤
│ 犯罪事實一之(五)     │   ˇ   │   ˇ   │  ˇ  │  500元 │
│                    │        │(已確定)│      │        │
├──────────┼────┼────┼───┼────┤
│ 犯罪事實一之(六)     │   ˇ   │   ˇ   │  ˇ  │  500元 │
│                    │        │(已確定)│      │        │
├──────────┼────┼────┼───┼────┤
│ 犯罪事實一之(七)     │   ˇ   │   ˇ   │ 無罪 │  400元 │
│                    │        │(已確定)│      │        │
└──────────┴────┴────┴───┴────┘
┌──────────────────────────┐
│附表五：事實欄一之(一)的通訊監察錄音譯文              │
├──────────────────────────┤
│(1)時間：97年2月18日 20:07:58                        │
│  監聽號碼：0000000000（A男是丙○○）               │
│  對方號碼：0000000000（B男是庚○○）               │
│  譯文內容：                                        │
│  A：恩。                                           │
│  B：恩...鬥陣仔？...                               │
│  A：恩...怎麼樣？                                  │
│  B：在哪？                                         │
│  A：○○...（聽不太清楚）                          │
│  B：喔...在○○○....（聽不太清楚）                │
│  A：○○....（聽不太清楚）                         │
│  B：喔...等一下幫我叫一下細漢。                    │
│  A：安怎？                                         │
│  B：恩阿...沒有啦...小豐要的...                    │
│  A：聽不懂？                                       │
│  B：小豐要的啦...                                  │
│  A：這樣喔...你在哪裡？                            │
│  B：我在我家附近的網咖...                          │
│  A：哪裡有網咖？                                   │
│  B：大賣場旁邊不是有一間。                         │
│  A：喔...○○（聽不太清楚）...我去你那             │
│  B：喔...OK阿                                      │
│  A：等一下。我阿嬤碎碎念。                         │
│  B：好好。                                         │
│（原審勘驗結果，A是丙○○，B是庚○○）              │
│                                                    │
│(2)時間：97年2月18日 20:16:22                        │
│  監聽號碼：0000000000（A男是丙○○）               │
│  對方號碼：0000000000（B男是庚○○）               │
│  譯文內容：                                        │
│  A：恩。                                           │
│  B：喂...鬥陣仔？                                  │
│  A：恩。                                           │
│  B：恩..你那個來了沒？                             │
│  A：剛穿好衣服要出發                               │
│  B：喔....好好好。...我...（錄音中斷）             │
│（原審勘驗結果，A是丙○○，B是庚○○）              │
│                                                    │
│(3)時間：97年2月18日 20:41:49                        │
│  監聽號碼：0000000000（A男是丙○○）               │
│  對方號碼：0000000000（B男是庚○○）               │
│  譯文內容：                                        │
│  A：恩。                                           │
│  B：鬥陣仔？                                       │
│  A：恩。                                           │
│  B：你有沒有比較好講話的手機？                     │
│  A：比較好講話的喔...                              │
│  B：恩...比較好講話的                              │
│  A ：台灣的幾號（審判長諭知經評議結果雖然感覺很像是│
│      A 在問旁邊的人，但因為沒有聽到有人回答，所以並│
│      無偵10995 號卷第55頁譯文所載甲○○的聲音，所以│
│      無法判斷究竟Ａ是在問誰。）？沒關係，你直接講就│
│      好了。                                        │
│  B：你幫我再叫一個細漢的。                         │
│  A：喔。                                           │
│  B：恩阿。阿...那個...你要叫他在哪裡等我？         │
│  A：我再打給你。                                   │
│  B：好                                             │
│（原審勘驗結果，A是丙○○，B是庚○○）              │
│                                                    │
│(4)時間：97年2月18日 20:54:34                        │
│  監聽號碼：0000000000（A男是丙○○）               │
│  對方號碼：0000000000（B男是庚○○）               │
│  譯文內容：                                        │
│  B：喂...鬥陣仔嗎...                               │
│  A：恩...安怎？                                    │
│  B：家裡後面好不好？                               │
│  A：OK...沒問題。                                  │
│  B：我下去...家裡後面好了。                        │
│  A：喔...歹勢。                                    │
│  B：對啦...我看你這樣...騎車...好像很冷內。        │
│  A：好冷。                                         │
│  B：對啦，我上去我上去。                           │
│  A：你要上來喔。                                   │
│  B：對阿...你幫我找一個強壯一點的就好了。          │
│  A：蛤？                                           │
│  B：強壯一點的。                                   │
│  A：喔。                                           │
│（原審勘驗結果，A是丙○○，B是庚○○）              │
└──────────────────────────┘
┌──────────────────────────┐
│附表六：事實欄一之(二)的通訊監察錄音譯文              │
├──────────────────────────┤
│(1)時間：97年2月21日 18:41:25                        │
│  監聽號碼：0000000000（A是丙○○）                 │
│  對方號碼：0000000000（B是庚○○）                 │
│  譯文內容：                                        │
│  B：喂。                                           │
│  A：恩恩。                                         │
│  B：鬥陣仔嗎？                                     │
│  A：恩。                                           │
│  B：阿...你那邊還有小孩嗎？拿一個細漢給我。        │
│  A：好。                                           │
│  B：恩...老地方，到了再打給你。                    │
│  A：好阿。你有沒有好一點？                         │
│  B：沒阿... 我覺得我的想法正確，你不要認為我過份   │
│      （？）或是怎麼樣？                            │
│  A：○○（某個人名，聽不清楚）回來了？             │
│  B：他說他等一下要回來了喔？... 原來.. 但你知道嗎..│
│     他人今天... 他人現在已經在高雄了... 你聽懂嗎.. │
│     但他騙我.. 剛剛打給我說他現在在中壢。          │
│  A：他回來了。                                     │
│  B：沒有，你聽我說，他騙我說他人在中壢，好加在我打 │
│     電話問他哥，他哥告訴我的。                     │
│  A：恩。                                           │
│  B：我就跟他說，你再騙我阿... 你到底在哪？要不要說 │
│     ？他才告訴我他在屏東找他朋友。                 │
│  A：把你騙來騙去這樣。                             │
│  B：對阿... 好像恁爸很好騙一樣你懂嗎.... 聽了很火..│
│     我就惦惦就好...                                │
│  A：恩。                                           │
│  B：後來我載他的時候...                            │
│  A：......（聽不清楚）                             │
│  B：沒沒沒... （聽不清楚）.... 後來我家而已..他就  │
│     知道了.. 就翻臉了..像翻書一樣...我看清楚了.    │
│     你聽懂嗎？                                     │
│  A：恩。                                           │
│  B：還是恁爸.... 我在想阿... 你知道阿有沒有... 如果│
│     這樣的話.... 恁 爸就加在一起（聽不清楚）... 幹 │
│     你娘... 痛都痛了... 你懂嗎？                   │
│  A：是阿。                                         │
│  B：火大....恁爸像小孩一樣被耍的團團轉....         │
│  A：是阿。                                         │
│  B：有夠火大你知道嗎？                             │
│  A：他一直在做他自己的事情。                       │
│  B：蛤？                                           │
│  A：....？（聽不清楚）                             │
│  B：對阿。                                         │
│  A：他一直在做他自己的事情。                       │
│  B：恩。                                           │
│  A：.....（聽不清楚）                              │
│  B：恁爸覺得恁爸很可憐，對別人這麼好，居然這樣對待 │
│     我。                                           │
│  A：.....（聽不清楚）就是這樣阿...                 │
│  B：結果自己的七仔... 恁爸那麼疼惜他... 你懂嗎？你 │
│     也知道啦... 你自己說啦... 都是朋友啦... 我對他 │
│     怎麼樣？                                       │
│  A：.....（聽不清楚）                              │
│  B：恩。                                           │
│  A：.....（聽不清楚）自己要看。                    │
│  B：我知道啦。                                     │
│  A：恩。                                           │
│  B：我同樣的.....（切斷）                          │
│（原審勘驗結果，A是丙○○，B是庚○○）              │
│                                                    │
│(2)時間：97年2月21日 18:50:25                        │
│  監聽號碼：0000000000（A是丙○○）                 │
│  對方號碼：0000000000（B是庚○○）                 │
│  譯文內容：                                        │
│  B：喂...鬥陣仔嗎...                               │
│  A：恩...                                          │
│  B：喂...                                          │
│  A：恩...                                          │
│  B：那個...我不要細漢的，你幫我叫一個大漢仔好了。  │
│  A：喔。                                           │
│  B：喔。                                           │
│  A：你在哪？                                       │
│  B：你就幫我叫一個大漢仔，我不要細漢了。           │
│  A：喔。                                           │
│  B：恩阿。                                         │
│  A：在哪？                                         │
│  B：蛤？什麼東西？                                 │
│  A：你已經到了喔。                                 │
│  B：我...我在加油站了。                            │
│  A：喔。                                           │
│  B：恩阿...我要換大漢仔。                          │
│  A：喔。                                           │
│  B：恩阿...給我用美一點的...幫我找壯一點的呢。     │
│  A：好啦，OK。                                     │
│（原審勘驗結果，A是丙○○，B是庚○○）              │
│                                                    │
│(3)時間：97年2月21日 18:54:01                        │
│  監聽號碼：0000000000（A是丙○○）                 │
│  對方號碼：0000000000（B是丙○○）                 │
│  譯文內容：                                        │
│  B：到了。                                         │
│  A：好                                             │
│（原審勘驗結果，A是丙○○，B是庚○○）              │
│                                                    │
│(4)時間：97年2月21日 18:57:54                        │
│  監聽號碼：0000000000（A是丙○○）                 │
│  對方號碼：0000000000（B是庚○○）                 │
│  譯文內容：                                        │
│  B：喂...                                          │
│  A：喂...恩...                                     │
│  B：恩...                                          │
│  A：你等我一下...恩...喂...                        │
│  B：恩...怎麼樣？                                  │
│  A：你上來...                                      │
│  B：蛤？                                           │
│  A：你先上來好了。                                 │
│（原審勘驗結果，A是丙○○，B是庚○○）              │
└──────────────────────────┘
┌──────────────────────────┐
│附表七：事實欄一之(三)的通訊監察錄音譯文              │
├──────────────────────────┤
│(1)時間：97年3月2日 08:25:26                         │
│  監聽號碼：0000000000（A）                         │
│  對方號碼：0000000000（B）                         │
│  譯文內容：【A：男聲是丙○○、B：女聲是辛○○】    │
│  B：喂...                                          │
│  A：恩...                                          │
│  B：小豬有打電話來                                 │
│  A：怎麼樣？                                       │
│  B：他是說...本來不是說今天要出去..                │
│  A：恩                                             │
│  B：結果改明天。                                   │
│  A：再來勒...                                      │
│  B：他說他想說... 要拿1支... 拿1支... 想要拿1支阿，│
│     問你們說要過去那邊坐嗎？                       │
│  A：是喔                                           │
│  B：我跟他說叫你打給他。                           │
│  A：幾號？                                         │
│  B：等一下喔。                                     │
│  A：（哼歌）                                       │
│  B：喂...0926..178..113。                          │
│ （原審勘驗結果，係丙○○與甲○○之對話）           │
│                                                    │
│(2)時間：97年3月2日 08:30:02                         │
│  監聽號碼：0000000000（A係丙○○）                 │
│  對方號碼：0000000000（B係甲○○）                 │
│  譯文內容：                                        │
│  B：喂...                                          │
│  A：○○（稱呼）唷？（聽不清楚）                   │
│  B：對...                                          │
│  A：我小弟啦                                       │
│  B：呵呵...我要跟你拿...拿1支啦                    │
│  A：喔....                                         │
│  B：我說看你要不要帶你家的洋... 巴比娃娃過來嗎？我 │
│     想請你幫我搬東西，我房間要搬位置了，看你有     │
│     沒有空？                                       │
│  A：我家有5、6個。                                 │
│  B：哇...沒關係...晚一點再說，我先跟你拿1支。      │
│  A：喔.....改大的....現在...（聽不清楚）           │
│  B：蛤？                                           │
│  A：現在要....還是怎麼樣....？（聽不清楚）         │
│  B：好阿...不然...好了...（聽不清楚）              │
│  A：蛤？                                           │
│  B：好啦好啦....                                   │
│（原審勘驗結果，Ａ為丙○○、Ｂ為辛○○）            │
│                                                    │
│(3)時間：97年3月2日 08:31:15                         │
│  監聽號碼：0000000000（A）                         │
│  對方號碼：0000000000（B）                         │
│  譯文內容：【A：男聲為丙○○、B：女聲為甲○○】    │
│  B：喂...                                          │
│  A：○○麗（稱呼）...？                            │
│  B：恩。                                           │
│  A：......去台北...（聽不清楚）                    │
│  B：你打給小豬了嗎？                               │
│  A：有阿。                                         │
│  B：他說怎麼樣？                                   │
│  A：叫我先拿。                                     │
│  B：蛤？                                           │
│  A：先拿阿。                                       │
│  B：先拿嗎？                                       │
│  A：恩                                             │
│  B：他要來拿，還是我拿去給他？                     │
│  A：.....（聽不清楚）                              │
│  B：叫我大哥拿去給他就好了喔...                    │
│  A：還是你要拿？                                   │
│  B：我拿去好了，不然我哥也不知道他在哪？           │
│  A：不要拿一整天內...                              │
│  B：為啥說拿一整天？                               │
│  A：拿了就回來阿                                   │
│  B：我知道阿。                                     │
│  A：恩。                                           │
│  B：不然我要跑去哪阿？                             │
│  A：請你進去坐。                                   │
│  B：蛤？                                           │
│  A：等一下請你進去坐。                             │
│  B：我沒有進去坐過耶，我只有第一次跟子軒進去而已耶 │
│     。                                             │
│  A：恩。                                           │
│  B：恩。                                           │
│  A：...第一次還說而已...一次也不可以。             │
│  B：喔。                                           │
│  A：寶麗阿...                                      │
│  B：恩。                                           │
│  A：自己要注意...阿你要拿嗎？                      │
│  B：恩                                             │
│  A：注意點...                                      │
│  B：好                                             │
│  A：馬上回來阿...                                  │
│  B：好。                                           │
│ （原審勘驗結果，係丙○○與甲○○之對話）           │
│                                                    │
│(4)時間：97年3月2日上午09時03分53秒                  │
│   監聽對象：0000000000（男聲為丙○○）             │
│   通話對象：0000000000（女聲為甲○○）             │
│   內容：                                           │
│ →女：喂。                                         │
│   男：恩。                                         │
│   女：小朱的錢我還沒跟他收喔。                     │
│   男：我知道。                                     │
│   女：喔好。                                       │
│   男：還沒睡喔...精神那麼好。                      │
│   女：蛤？                                         │
│   男：你怎麼還沒睡？                               │
│   女：沒...我精神很差。                            │
│   男：你不乖。                                     │
│   女：蛤？                                         │
│   男：你不乖。                                     │
│   女：我很乖阿。                                   │
│   男：你少來，還在那打電腦。                       │
│   女：恩阿。                                       │
│   男：你看...還在裝死。                            │
│   女：我哪有裝死。                                 │
│   男：不然怎麼樣？                                 │
│   女：我很累阿。                                   │
│   男：你有沒有吃早餐？                             │
│   女：我吃飽了。                                   │
│   男：是喔，我剛走樓梯下來時，不是有一個人跟在我後 │
│       面嗎？                                       │
│   女：蛤？                                         │
│   男：....○○（聽不清楚）跟在我後面？             │
│   女：我不知道耶。                                 │
│   男：沒有啦，我說我們兩個剛出門時候啦....         │
│   女：我不知道阿，因為我在睡覺了。                 │
│   男：喔，我走下來...我先走下來阿。                │
│   女：恩。                                         │
│   男：你知道.... （聽不清楚）走到最後面.... （聽不 │
│       清楚）樓梯的最前面...你知道嗎？              │
│   女：不知道。                                     │
│   男：砰... 整個人滑倒...呵呵...趴在地上。         │
│   女：真的假的？！                                 │
│   男：摔倒趴在那...呵。                            │
│   女：恩... 我知道說我叫他跟你說什麼.... 說... （聽│
│       不清楚）... 他在那邊說... 不想理我，門關著有 │
│       沒有你自己跟他說.... 自 己走出去了。         │
│   男：沒啦...（切斷）                              │
│  （原審勘驗結果，係丙○○與甲○○之對話）          │
└──────────────────────────┘
┌──────────────────────────┐
│附表八：事實欄一之(四)的通訊監察錄音譯文              │
├──────────────────────────┤
│  時間：97年3月3日 09:33:41                         │
│  監聽號碼：0000000000（Ａ為丙○○）                │
│  對方號碼：0000000000（Ｂ為辛○○）                │
│  內容：                                            │
│  A男：喂。                                         │
│  B男：喂...是我啦...（聽不清楚）                   │
│  B男：喂？                                         │
│  A男：...（聽不清楚）                              │
│  B男：喂？                                         │
│  A男：睡覺啦                                       │
│  B男：我說你有（聽不清楚）...你有在家嗎            │
│  A男：蛤？                                         │
│  A男：誰阿                                         │
│  B男：我小朱啦。                                   │
│  A男：等一下，我等一下就回去了                     │
│  B男：是喔，我是說如果你有要來，我現在在你家附近買 │
│       東西，我要來拿一支喔。                       │
│  A男：蛤？                                         │
│  B男：要來拿一支喔                                 │
│  A男：是喔，我等一下...（聽不清楚）                │
│  B男：...你家...（聽不清楚）                       │
│  A男：...（聽不清楚）                              │
│  B男：蛤？                                         │
│  A男：...（聽不清楚）                              │
│  B男：蛤？!                                        │
│  A男：...（聽不清楚）                              │
│  B男：蛤？!                                        │
│  A男：有啦，我在家                                 │
│  B男：是喔，... （聽不清楚）... 我現在在你家下面了 │
│       ..（哈哈哈）                                 │
│  A男：躲著。（※註：這裡不知道是在講台語的「躲著」 │
│       還 是「 （有)在 的」）B 男：蛤？             │
│  A男：躲著。                                       │
│  B男：你在喔？                                     │
│  A男：躲著啦。                                     │
│  B男：蛤？                                         │
│  A男：躲著啦。                                     │
│  B男：...（聽不清楚）                              │
│  A男：蛤？                                         │
│  B男：你是有在，還是在躲著？                       │
│  A男：躲著。                                       │
│  B男：你在家喔？..（聽不清楚）...蛤？              │
│  A男：躲著。                                       │
│  B男：聽不懂啦                                     │
│  A男：躲著。                                       │
│  A男：蛤？                                         │
│  A男：...（聽不清楚）                              │
│  B男：什麼阿？                                     │
│  A男：...（聽不清楚）..要拿一支喔？                │
│  B男：...（聽不清楚）喔，拿一支，拿一支啦。        │
│  A男：你怎麼沒去睡...（聽不清楚）                  │
│  B男：有阿，我等一下阿..那個...喂...（聽不清楚）   │
│  A男：...（聽不清楚）                              │
│  B男：蛤？...（聽不清楚）...                       │
│  A男：上來了喔                                     │
│  B男：...要兩...（聽不清楚）...                    │
│  （原審勘驗結果，Ａ為丙○○、Ｂ為辛○○）          │
└──────────────────────────┘
┌──────────────────────────┐
│附表九：事實欄一之(五)的通訊監察錄音譯文              │
├──────────────────────────┤
│(1)時間：97年3月9日 11:58:23                         │
│  監聽號碼：0000000000                              │
│  對方號碼：0000000000                              │
│  內容：                                            │
│  B：喂                                             │
│  A：喂...寶麗喔？（聽不清楚，不確定）              │
│  B：恩...                                          │
│  A：我小朱啦                                       │
│  B：喔...恩...                                     │
│  A：你在哪裡？                                     │
│  B：恩阿                                           │
│  A：阿...對了...這拜收的東西甘好？                 │
│  B：是不錯啦...阿不過有沒有...燒起來黑黑的。       │
│  A：蛤？                                           │
│  B：燒起來會黑...但不錯。                          │
│  A：什麼東西？你說什麼...？                        │
│  B：.......（雜訊聽不清楚）                        │
│  A：蛤？                                           │
│  B：.......黑色的...（雜訊聽不清楚）               │
│  A：燒起來黑黑                                     │
│  B：但不錯。                                       │
│  A：是喔... 阿不然等一下... 我現在剛到○○（聽不清 │
│     楚），等一下過去家裡拿。                       │
│  B：喔...好阿好阿。                                │
│  A：多用一點啦。                                   │
│  B：我可以麻煩你一件事情嗎？                       │
│  A：安怎？什麼？請講。                             │
│  B：子軒這幾天人怪怪的。（聽不清楚）               │
│  A：蛤？                                           │
│  B：男仔他在說奇怪，這幾天怎麼都沒有...            │
│  A：蛤？                                           │
│  B：子軒啦....這幾天都沒有...。                    │
│  A：子軒怎麼樣？                                   │
│  B：子軒這幾天都沒處理。                           │
│  A：.......都沒處理...？（雜訊聽不清楚）           │
│  B：恩阿。                                         │
│  A：管他的....反正...。                            │
│  B：.......（雜訊聽不清楚）                        │
│  A：蛤？                                           │
│  B：......找半天都找不到...（聽不清楚）。          │
│  A：管他的......反正....（聽不清楚）。             │
│  B：我大哥覺得子軒這個人一定有問題，我大哥一直覺得 │
│     子軒怪怪的。                                   │
│  A：.....（聽不清楚）...反正我...我也換...換號碼了 │
│     。                                             │
│  B：是喔。                                         │
│  A ：對阿，我換號碼了。算說... 怎麼說（聽不清楚）..│
│      成績單... （聽不清楚）.... 對 阿，過我自己的生│
│      活... 但是說實在的.... （ 聽不清楚）那時候... │
│      去年有打一通電話給我，但是我.... （ 切斷）    │
│  （原審勘驗結果，係甲○○與辛○○之對話）          │
│                                                    │
│(2)時間：97年3月9日 12:43:08                         │
│  監聽號碼：0000000000                              │
│  對方號碼：0000000000                              │
│  內容：                                            │
│  A男：男仔敢有在家嗎？                             │
│  B女：蛤？......（雜訊聽不清楚）                   │
│  A：........什麼阿？....（雜訊聽不清楚）           │
│  ？：.......（雜訊聽不清楚）                       │
│  A：什麼阿？                                       │
│  B女：男仔在睡覺。                                 │
│  A：在睡覺喔                                       │
│  ？：.......（雜訊聽不清楚）                       │
│  A：.....安怎？                                    │
│  ？：........（雜訊聽不清楚）                      │
│  A：蛤？........（雜訊聽不清楚）                   │
│  ？：........（雜訊聽不清楚）                      │
│  A男：還是....攏攪一攪那些.....1百1啦....          │
│  Ｃ男：百一喔。                                    │
│  A 男：我拿1.... 你... 你換一換好了.... 你 那個... │
│        多拿一些給我啦.... 那 個哪裡阿... 那個... 旁│
│        邊有一間雜貨店....                          │
│                                                    │
│  Ｃ男：雜貨店...                                   │
│  A：對...你先下來... 我現在...我快到了....         │
│  Ｃ男：......（雜訊聽不清楚）                      │
│  A：蛤？                                           │
│  Ｃ男：......（雜訊聽不清楚）                      │
│  A：恩阿......（雜訊聽不清楚）                     │
│  Ｃ男：好。                                        │
│  A：好，掰掰。                                     │
│ （原審勘驗結果，係A是辛○○、B是甲○○，C是丙○○）│
│                                                    │
│(3)時間：97年3月9日 13:26:33                         │
│  監聽號碼：0000000000                              │
│  對方號碼：0000000000                              │
│  內容：                                            │
│  A男：喂。                                         │
│  B男：叫他走出來，用跑的喔。                       │
│  A男：..叫他走出來喔？（聽不清楚）                 │
│  B男：對阿                                         │
│  A男：喔。                                         │
│  （原審勘驗結果，係A是丙○○，B是乙○○）          │
└──────────────────────────┘
┌──────────────────────────┐
│附表十：事實欄一之(六)的通訊監察錄音譯文              │
├──────────────────────────┤
│陸、事實一之(六)                                      │
│(1)時間：97年3月11日 23:41:17                        │
│  監聽號碼：0000000000                              │
│  對方號碼：0000000000                              │
│  （警方轉錄時未錄到音）                            │
│(2)時間：97年3月12日 00:03:58                        │
│  監聽號碼：0000000000（女聲為甲○○）              │
│  對方號碼：0000000000（男聲為辛○○）              │
│  內容：                                            │
│  女：喂。                                          │
│  男：寶麗喔?                                       │
│  女：嗯。                                          │
│  男：現在有東西嗎?                                 │
│  女：有阿。                                        │
│  男：不然我跟你...（聽不清楚），拿一支啦。         │
│  女：好好好。                                      │
│  男：快點拿來啦..我在...                           │
│  女：好好好。                                      │
│  男：...（聽不清楚）                               │
│  女：我...我在打給我大哥阿，我在7-11阿。           │
│  男：多久阿，我不想再等一個小時了。                │
│  女：不會啦，不會超過一個小時。                    │
│  男：因為...我們現在...時間觀你知道嗎？            │
│  女：好好好。                                      │
│  男：..浪費我一個小時...一個小時會讓我損失多少錢你 │
│      知道嗎？                                      │
│  女：阿內。                                        │
│  男：... 因為...我等一下要去講..講..講那個的...    │
│      （聽不清楚）                                  │
│  女：好好好。                                      │
│  男：嘿。                                          │
│  （原審勘驗結果，係辛○○、甲○○之通話）          │
│                                                    │
│(3)時間：97年3月12日 00:05:23                        │
│  監聽號碼：0000000000 （女聲為甲○○）             │
│  對方號碼：0000000000 （男聲為丙○○）             │
│  內容：                                            │
│  女：喂。                                          │
│  男：嘿。                                          │
│  女：小朱要一支喔？                                │
│  男：喔。                                          │
│  （原審勘驗結果，係甲○○、丙○○之通話）          │
│                                                    │
│(4)時間：97年3月12日 00:54:28                        │
│  監聽號碼：0000000000（B為丙○○）                 │
│  對方號碼：0000000000（A為辛○○）                 │
│  內容：                                            │
│  A男：喂...喂...喂...喂                            │
│  B男：你誰？                                       │
│  A男：喂，男仔。                                   │
│  B男：嘿，你誰？                                   │
│  A男：小朱。                                       │
│  B男：喔，靠么這支你的電話。                       │
│  A男：蛤？                                         │
│  B男：這支你的電話。                               │
│  A男：是啦，對啦（台語）                           │
│  B男：嗯。                                         │
│  A男：瑞仔有拿給我。                               │
│  B男：蛤？                                         │
│  A男：瑞仔..東西...已經拿到手了啦。                │
│  B男：我知道阿。                                   │
│  A男：喔，好阿，我的東西你記得拿回家。             │
│  B男：喔好。                                       │
│  A男：我現在要先出門，我再...（聽不清楚）。        │
│  B男：好阿好阿。                                   │
│   （切斷）                                         │
│  （原審勘驗結果，係A是辛○○，B是丙○○）          │
└──────────────────────────┘
┌──────────────────────────┐
│附表十一：事實欄一之(七)的通訊監察錄音譯文            │
├──────────────────────────┤
│(1)時間：97年3月6日 20:39:01                         │
│  內容：                                            │
│  男：喂。                                          │
│  女：你在哪？在家嗎？                              │
│  男：安怎？                                        │
│  女：人家要處理耶。                                │
│  男：幾百？（台語）                                │
│  女：蛤？                                          │
│  男：幾百？（台語）                                │
│  女：四百的款(台語)，四百的樣子。                  │
│  男：幹！                                          │
│  女：秀美就拿四百，我哪有辦法。                    │
│  男：好阿。                                        │
│  女：嘿阿。你先拿一下啦。                          │
│  男：好啦。                                        │
│  女：我到了後面在打給你阿。                        │
│  男：有就儘管走，不好意思阿。不好意思阿，還讓你    │
│      跑一趟。（機車發動聲音）女：沒關係啦... （機  │
│      車催油門聲音，聽不清楚）                      │
│（原審勘驗結果，係丙○○與戊○○之對話）            │
│                                                    │
│(2)時間：97年3月6日 20:44:07                         │
│  內容：                                            │
│  男：喂。                                          │
│  女：喂。叫瑞仔拿去，我在樓下了（台語）。          │
│  男：叫瑞仔拿去後面（台語）。                      │
│  女：喔...後面後面。                               │
│  男：好。                                          │
│  女：好。                                          │
│（原審勘驗結果，係丙○○與戊○○之對話）            │
└──────────────────────────┘


司法院資訊處製作；財團法人民間司法改革基金會備份。
